# 求助陈版主，关于合同资产以及收入确认的问题

提问人：abneryzd 时间：2021-11-07 14:33:06
背景，公司为垃圾焚烧发电企业，垃圾焚烧发电上网电价的支付方式分为基础电价、省补及国补。国补部分
需该项目纳入可再生能源电价附加补助目录或补贴清单（以下简称“国补目录”或“补贴清单”）后由财政部等统一拨款支付。但是否纳入清单具有一定的不确定性，请问陈版主现在暂未纳入清单项目发电量的国补部分何时确认收入？

回答人：chenyiwei
从会计技术角度分析，未纳入国补目录项目能否确认国补收入，实际上是一个“可变对价”性质的问题。根据新收入准则第十六条：
合同中存在可变对价的，企业应当按照期望值或最可能发生金额确定可变对价的最佳估计数，但包含可变对价的交易价格，应当不超过在相关不确定性消除时累计已确认收入极可能不会发生重大转回的金额。企业在评估累计已确认收入是否极可能不会发生重大转回时，应当同时考虑收入转回的可能性及其比重。
每一资产负债表日，企业应当重新估计应计入交易价格的可变对价金额。可变对价金额发生变动的，按照本准则第二十四条和第二十五条规定进行会计处理。
根据上述规定，对于未纳入国补目录项目的国补收入，可以按照其最佳估计数纳入收入金额，但需满足可变对价估计的限制条件，即“极可能不会发生重大转回”。实务中，为了满足这一限制条件，需关注：（ 1 ）该项目最终被纳入国补目录的可能性是否超过90%；（ 2 ）纳入国补目录后，国补的标准以及收款时间能否合理估计。如果不满足该条件的，则国补收入不能纳入收入金额的估计。
并且，即使满足将国补收入纳入收入总额的条件，也需要注意以下问题：
1 、由于国补款项尚未获得批准，并不是一项仅取决于时间流逝的无条件收款权利，因此只能确认为合同资产而不是应收账款。对其坏账准备应从严把握。根据CAS 22第四十七条：“由于预期信用损失考虑付款的金额和时间分布，因此即使企业预计可以全额收款但收款时间晚于合同规定的到期期限，也会产生信用损失”，因此不能以“应收政府款项最终总可以收到”为由不提坏账准备。
2 、如果该公司拟申报IPO的，则在日后IPO审核过程中，对这些未获批项目的国补收入确认问题，很可能成为监管部门的关注重点，需谨慎考虑能否在问询回复中恰当应对，避免到时候进行差错更正的尴尬。